【裁判字號】    90,訴,190
【裁判日期】    900327
【裁判案由】    給付工程款
【裁判全文】
臺灣板橋地方法院民事判決  九十年度訴字第一九○號
    原      告  頂騰工程股份有限公司
    法定代理人  甲○○
    訴訟代理人  丙○○
    被      告  乙○○
右當事人間給付工程款事件，本院判決如左：
    主    文
被告應給付原告新臺幣柒拾肆萬零肆佰玖拾壹元及自民國九十年二月四日起至清償日
止，按年息百分之伍計算之利息。
訴訟費用由被告負擔。
本判決於原告以新臺幣貳拾肆萬陸仟捌佰參拾元為被告供擔保後，得假執行。但被告
如於假執行程序實施前，以新臺幣柒拾肆萬零肆佰玖拾壹元為原告預供擔保，得免為
假執行。
    事    實
甲、原告方面：
一、聲明：如主文第一項所示，並願供擔保聲請宣告假執行。
二、陳述：原告於民國八十八年二月至四月間承作被告發包、分別位於臺北市信義計
    劃區○○○路及新光三越等工地之「ＰＣ６０頑皮豹破碎機工程」，工程款總計
    新臺幣（下同）一百五十一萬四千六百六十七元，惟被告僅給付七十七萬四千一
    百七十六元，尚欠工程尾款七十四萬零四百九十一元未付，迭經催索均未獲置理
    ，爰訴請判決如訴之聲明。
三、證據：提出估價單二十四紙、ＰＣ６０頑皮豹破碎機工程進度暨已未收工程款計
    算表一紙、存證信函一紙為證。
乙、被告方面：
一、聲明：
（一）原告之訴及假執行之聲請均駁回。
（二）如受不利之判決，願供擔保請准免為假執行之宣告。
二、陳述：原告確曾於其主張之時地向彼承包工程，彼有請原告承作ＰＣ６０頑皮豹
    破碎機工程，工程款總計一百五十幾萬元，彼有欠原告工程款沒有錯，大約六十
    幾萬元，彼不是不還錢是因為被別人倒所致，所以沒有辦法還錢。
    理    由
一、原告主張於八十八年二月至四月間承作被告發包、分別位於臺北市信義計劃區○
    ○○路及新光三越等工地之「ＰＣ６０頑皮豹破碎機工程」，工程款總計一百五
    十一萬四千六百六十七元，惟被告僅給付七十七萬四千一百七十六元，尚欠工程
    尾款七十四萬零四百九十一元未付，迭經催索均未獲置理，爰訴請判決如訴之聲
    明等語。被告則以：原告確曾向被告承包工程，被告請原告承作ＰＣ６０頑皮豹
    破碎機工程，工程款總計一百五十幾萬元，被告有欠原告工程款沒有錯，大約六
    十幾萬元，被告不是不還錢是因為被別人倒所致，所以沒有辦法還錢等語，資為
    抗辯。
二、原告主張承作被告發包之「ＰＣ６０頑皮豹破碎機工程」，工程款總計一百五十
    一萬四千六百六十七元之事實，業據提出卷附估價單二十四紙、ＰＣ６０頑皮豹
    破碎機工程進度暨已未收工程款計算表一紙為證，上情並為被告所自認，堪信為
    真實。被告雖以右揭情詞抗辯略以：彼僅欠原告大約六十幾萬元之工程尾款，並
    未有原告主張之尚欠七十四萬零四百九十一元云云，惟被告確尚積欠原告工程尾
    款七十四萬零四百九十一元未付等情，業據原告提出卷附估價單二十四紙、ＰＣ
    ６０頑皮豹破碎機工程進度暨已未收工程款計算表一紙、存證信函一紙為證，上
    開欠款合計確係原告所主張之七十四萬零四百九十一元，是被告前開抗辯，與實
    情不合，並不足取。
三、從而，原告本於承攬之法律關係，請求被告給付如主文第一項所示之工程尾款及
    本訴狀送達翌日起至清償日止，按年息百分之五計算之利息，為有理由，應予准
    許。
四、原告陳明願供擔保，聲請宣告假執行；被告亦陳明願供擔保以代釋明，聲請免為
    假執行，經核均無不合，爰分別酌定相當之擔保金額准許之。
五、結論：原告之訴為有理由，依民事訴訟法第七十八條、第三百九十條第二項、第
    三百九十二條，判決如主文。
中      華      民      國    九十      年      三      月    二十七    日
                                臺灣板橋地方法院民事第四庭
                                    法  官  許必奇
右為正本係照原本作成。
如對本判決上訴，須於判決送達後二十日內向本院提出上訴狀。
中      華      民      國    九十      年      三      月    二十九    日
                                    書記官  許清琳


司法院資訊處製作；財團法人民間司法改革基金會備份。
